臺灣高雄地方法院刑事判決　　　　　　　96年度易字第2326號
公　訴　人　臺灣高雄地方法院檢察署檢察官
被　　　告　甲○○
選任辯護人　康進益律師
上列被告因電子遊戲場業管理條例案件，經檢察官提起公訴（95
年度偵字第29802 號），嗣因被告就被訴事實為有罪之陳述，經
本院告知簡式審判程序意旨，並聽取公訴人及被告之意見後，本
院合議庭裁定由受命法官獨任依簡式審判程序審理，判決如下：
    主  文
甲○○違反未依電子遊戲場業管理條例規定辦理營利事業登記者
，不得經營電子遊戲場業之規定，累犯，處有期徒刑參月，如易
科罰金，以新臺幣壹仟元折算壹日；減為有期徒刑壹月又拾伍日
，如易科罰金，以新臺幣壹仟元折算壹日。扣案如附表所示之物
，均沒收。
    事實及理由
一、本件被告甲○○所犯為死刑、無期徒刑或最輕本刑為3 年以
    上有期徒刑以外之罪，其於準備程序中就被訴事實為有罪之
    陳述，經法官告知簡式審判程序之旨，並聽取公訴人及被告
    之意見後，依刑事訴訟法第273 條之1 第1 項規定，裁定由
    受命法官獨任進行簡式審判程序，合先敘明。
二、本件犯罪事實，除犯罪事實第6 至15行補充更正為：「自95
    年10月20日上午某時許至同年月23日中午12時許止，在上開
    「界揚超商」內，擺設如附表所示之利用電腦操縱，插電以
    產生聲光、影像、圖案、動作之電子遊戲機台（內含IC板）
    供不特定人打玩。嗣於同年月23日中午12時許，在上址為警
    當場查獲，並扣得如附表所示之電子遊戲機台」外，餘均引
    用檢察官起訴書之記載（如附件）。
二、上開犯罪事實業據被告林甲○○於本院審理中坦承不諱，核
    與證人即員警陳昭陽、陳福宏於偵訊時證述情節大致相符，
    並有高雄縣政府府建工字第0950212691號裁決書、高雄縣政
    府警察局湖內分局一組臨檢紀錄表、扣押筆錄暨扣押物品目
    錄表、現場查獲照片6 張在卷可稽可資佐證（見警卷第7、8
    、10至13、49至51頁），足認被告自白核與事實相符，自可
    採為認定事實之依據，本件事證明確，被告犯行堪以認定。
三、核被告所為，係違反電子遊戲場業管理條例第15條之未依電
    子遊戲場業管理條例規定辦理營利事業登記者，不得經營電
    子遊戲場業之規定，其違反同條例第15條之規定，應依同條
    例第22條之規定處斷。又被告未經許可於同址經營電子遊戲
    場之行為，係基於同一之經營電子遊戲場為業務之犯意，而
    反覆所為之行為，乃實質上一罪，應僅論以一罪。又被告有
    事實欄所列前揭犯罪前科紀錄，有台灣高等法院被告前案紀
    錄表可稽，其受有期徒刑執行完畢，5 年以內再故意犯本件
    有期徒刑以上之罪，為累犯，應依刑法第47條第1 項規定加
    重其刑。
四、爰審酌被告未向主管機關申請營利事業登記，即擅自經營電
    子遊戲場業，妨害主管機關對於電子遊戲場業之管理，行為
    誠屬可議，惟念其非法經營電子遊戲場業，僅4 日即為警查
    獲，對於社會秩序之危害亦屬輕微，犯罪手段尚稱平和，犯
    罪情節並非嚴重，且被告犯後坦承犯行，態度尚稱良好等一
    切情狀，量處如主文所示之刑，並斟酌被告所犯情節及被告
    係高中肄業、職業為服務業、經濟狀況小康等情，有警詢筆
    錄1 份足稽，諭知如主文所示易科罰金之折算標準，以資懲
    儆。又本件被告犯罪時間在96年4 月24日以前，合於減刑條
    件，爰依中華民國96年罪犯減刑條例第2 條第1 項第3 款之
    規定，應減其宣告刑2 分之1 如主文所示，並諭知易科罰金
    之折算標準。至扣案如附表所示之電子遊戲機台，係被告所
    有供犯罪所用之物，業據其供明在卷（見警卷第2 頁），爰
    均依刑法第38條第1 項第2 款之規定，併予宣告沒收。
據上論斷，應依刑事訴訟法第273 條之1 第1 項、第284 條之1
、第299 條第1 項前段、第310 條之2 、第454 條第2 項、第45
0 條第1 項，電子遊戲場業管理條例第22條，刑法第11條前段、
第41條第1 項前段、第47條第1 項、第38條第1 項第2 款，中華
民國96年罪犯減刑條例第2 條第1 項第3 款、第7 條第1 項，判
決如主文。
本案經檢察官乙○○到庭執行職務。
中　　華　　民　　國　　96　　年　　8 　　月　　31　　日
                  刑事第二庭    法　官  錢衍蓁
以上正本證明與原本無異。
如不服本判決應於收受本判決後10日內向本院提出上訴書狀，並
應敘述具體理由，如未敘述上訴理由者，應於上訴期間屆滿後20
日內補提理由書狀於本院（均須按他造當事人之人數附繕本）「
切勿逕送上級法院」。
中　　華　　民　　國　　96　　年　　8 　　月　　31　　日
　　　　　　　　　　　　　　　　書記官  秦富潔
附表：
┌──┬─────────────────────┬───┐
│編號│扣案物品                                  │數量  │
├──┼─────────────────────┼───┤
│ 1  │「麻將」電子遊戲機（各含IC板1塊）         │3台   │
├──┼─────────────────────┼───┤
│ 2  │「水果盤」電子遊戲機（各含IC板1塊）       │3台   │
├──┼─────────────────────┼───┤
│ 3  │「羅宋」（含IC板1塊）                     │1台   │
├──┼─────────────────────┼───┤
│ 4  │「賽馬」電子遊戲機（含IC板1塊）           │2台   │
├──┼─────────────────────┼───┤
│ 5  │「傻豬」電子遊戲機（含IC板1塊）           │1台   │
├──┼─────────────────────┼───┤
│ 6  │「金象王」電子遊戲機（含IC板1 塊）        │1台   │
├──┼─────────────────────┼───┤
│ 7  │「龍鳳」電子遊戲機（含IC板1 塊）          │1台   │
├──┼─────────────────────┼───┤
│ 8  │「傻象」電子遊戲機（含IC板1 塊）          │1台   │
├──┼─────────────────────┼───┤
│ 9  │「大笨象」電子遊戲機（含IC板1 塊）        │1台   │
├──┼─────────────────────┼───┤
│10  │「大舞台」電子遊戲機（含IC板1 塊）        │1台   │
└──┴─────────────────────┴───┘
附錄本案論罪科刑法條：
電子遊戲場業管理條例第15條
未依本條例規定辦理營利事業登記者，不得經營電子遊戲場業。
電子遊戲場業管理條例第22條
違反第15條規定者，處行為人1年以下有期徒刑、拘役或科或併
科新台幣500,000 元以上2500,000元以下罰金。
刑法第266條
在公共場所或公眾得出入之場所賭博財物者，處1,000 元以下罰
金。但以供人暫時娛樂之物為賭者，不在此限。
當場賭博之器具與在賭檯或兌換籌碼處之財物，不問屬於犯人與
否，沒收之。
附表：
